臺灣高等法院刑事判決　　　　　　　　　　　　　　九十二年度上訴字第九四０號
　　上　訴　人
　　即　被　告　己○○
　　選任辯護人　詹漢山律師
　　　　　　　　楊貴森律師
　　上　訴　人
　　即　被　告　戊○○
　　選任辯護人　楊貴森律師
　　上　訴　人
　　即　被　告　丁○○
　　指定辯護人　本院公設辯護人甲○○
右上訴人因強盜案件，不服臺灣板橋地方法院九十一年度訴字第二四六五號，中華民
國九十二年二月十三日第一審判決（起訴案號：臺灣板橋地方法院檢察署九十一年度
偵字第二二八六六號，暨臺灣桃園地方法院檢察署移送併辦案號：九十二年度偵字第
三四四號），提起上訴，本院判決如左：
    主  文
原判決關於己○○、戊○○、丁○○部分均撤銷。
丁○○結夥三人強盜，累犯，處有期徒刑捌年。
己○○、戊○○均無罪。
    事    實
一、丁○○曾因重傷害案件，經臺灣板橋地方法院判處有期徒刑三年，嗣上訴台灣高
    等法院後駁回上訴確定，甫於民國（下同）九十年四月二十一日縮刑假釋期滿執
    行完畢，猶不知悔改。
二、庚○○、乙○○（二人分別判處有期徒刑七年十月、七年六月，均已撤回上訴而
    告確定）、丁○○與己○○、戊○○等五人相約至台北縣三峽山區遊玩，於九十
    一年十一月二日中午二時許，由丁○○駕駛車號Ｂ六－一三三０號喜美牌自小客
    車附載乙○○、庚○○二人先自台北縣五股鄉○○路○段三十二巷四十三號己○○、丁○○、庚○○租屋處出發，戊○○則駕駛車號二Ｇ－六二一二號三菱牌自
    小客車附載己○○則前往桃園縣新屋鄉訪友，嗣再前往三峽山區會合。彼等二車
    一行五人在台北縣三峽鎮○○○路附近山區遊玩，適丙○○於同日下午四時三十
    分許，駕駛車號ＢＢ－一０六六號自小客車附載其妻梁寒衣在該山區散步賞花，
    庚○○見丙○○人車後，竟意圖為自己不法之所有，提議欲搶劫其財物，經同車
    之乙○○、丁○○附合其意，三人乃基於強盜之犯意聯絡，將車行駛至隱密處停
    下，為防日後遭指認強盜犯行，即由乙○○、庚○○聯手將喜美牌自小客車前後
    車牌拆下置於後車箱，乙○○並以放在車上貼青春痘之膠帶黏貼在眼睛下方，庚○○、丁○○二人則戴上原放在車內之棒球帽後（膠帶、棒球帽均未扣案），將
    車調頭往上行駛，並告知戊○○，要其駕車先行下山離去，戊○○則駕駛其車搭
    載己○○先行下山離去。庚○○等三人於見丙○○夫妻已上車往山下方向行駛時
    ，丁○○便先駕車尾隨其後，於同日下午五時許，在三層坪路四十六號附近超車
    至丙○○駕駛之車前方停下，擋住陳車，由乙○○下車佯稱問路後，再返回喜美
    牌自小客車上持酷似真槍之玩具手槍一把，並亮出子彈（槍彈均未扣案，無法認
    定有殺傷力）指向丙○○，脅迫喝令丙○○將身上財物交出，丙○○於表明立法
    委員身分希渠等放棄強盜犯行不成後，因而無法抗拒，將身上所有之新台幣（下
    同）八千五百元交予乙○○。乙○○取得該款，即返回喜美牌車上與丁○○、庚○○會商，丁○○等人因恐丙○○於案發後立即報警及欲了解丙○○是否還有價
    值財物未交出，三人遂接續前開強盜犯意聯絡，一同下車各持一把酷似真槍之玩
    具手槍一把，分指向丙○○頭部及丙○○車車窗，先逼迫丙○○夫妻將另外有價
    值之物交出，而於察看丙○○夫妻應無其他財物後，則喝令丙○○交出所有行動
    電話一支及車鑰匙一串，並警告不得報警後共乘喜美牌自小客車往三層坪路駛離
    ，而乙○○、丁○○、庚○○人車行經桃園縣龜山鄉與台北縣林口鄉交界附近，
    即將搶得丙○○所有行動電話一支、鑰匙一串丟棄，並將強盜所得八千五百元，
    由乙○○分得二千五百元、丁○○、庚○○各分得三千元，上開款項旋被花用迨
    盡。丙○○被搶後，適有路人林正智駕車自山上下來行經該處，乃搭乘其車向警
    報案，警方於接獲報案後，立即對案發地點附近可疑人士做過濾追查，實施通訊
    監察，因而循線查獲，並扣得其等所用之行動電話手機五支。
二、案經台北縣警察局移送台灣板橋地方法院檢察署檢察官偵查起訴暨台灣桃園地方
    法院檢察署移送併辦。
      理    由
一、訊據上訴人即被告丁○○固不否認有於右揭時地與庚○○、乙○○手持玩具手槍
    搶錢，惟矢口否認強盜犯行，辯稱：伊車停在被害人車前，是被害人自己停下來
    ，當時庚○○、乙○○並未持槍叫被害人交出財物，而是在旁把玩手槍，使被害
    人心生畏懼後，收起手槍，以口頭叫被害人交出財物，被害人尚叫乙○○不要這
    樣，顯然未至不能抗拒之程度，並非強盜行為云云。
二、經查：
  (一)右揭事實業據被告丁○○於警詢、偵查中（見偵查卷第二五頁、一二三頁以下）
    、及原審（見原審卷第三一頁、一二二頁）供承不諱，核與共同被告庚○○、乙○○於警詢、偵查中、原審供承情節，及被害人丙○○、梁寒衣指訴情節相符，
    而共同被告庚○○、乙○○部分業經判決確定在案，並有現場照片在卷可證。
  (二)按強盜罪所施用之強暴、脅迫手段，祇須足以壓抑被害人之抗拒，使其喪失意思
    自由為已足，縱令被害人實無抗拒行為，仍於強盜罪之成立不生影響，最高法院
    三十年上字三０二三號著有判例可資參照。而共同被告乙○○先持酷似真槍之手
    槍一把指向被害人丙○○脅迫其交付財物後，復與共同被告庚○○及被告丁○○
    共同下車各分持玩具手槍，指向被害人丙○○及陳車，喝令其交付行動電話及車
    鑰匙等物，以當時被害人係身處深偏僻山區，手無寸鐵旁又有配偶在場，及被告
    等人有三人之多並手持手槍之情，客觀上已足以使被害人於主觀產生畏懼之心並
    至不能抗拒之程度，縱被告乙○○等三人於案發時手持之槍枝客觀上不具殺傷力
    ，然就其等行為之目的及手段，依一般社會通念，已足以抑制被害人之意思自由
    ，而致使不能抗拒之程度甚明。是被告之行為已至強盜行為無疑，被告所辯，要
    係避重就輕之詞，不足採信。本件事證明確，犯行堪以認定。
三、核被告丁○○所為，係犯刑法第三百三十條第一項之結夥三人強盜罪，被告丁○○與庚○○、乙○○三人間，有犯意聯絡及行為分擔，為共同正犯。又被告丁○○曾受有如事實欄所載之有期徒刑執行完畢，此有台灣高等法院被告全國前案紀
    錄表在卷可稽，其於五年內再為本次犯行，為累犯，應依法加重其刑。原判決對
    被告丁○○予以論罪科刑，固非無見，惟本件強盜犯行，係被告與庚○○、乙○○三人另行起意犯之，與被告己○○、戊○○間，並無犯意聯絡、行為分擔（理
    由如後敘），原判決認定五人間有犯意聯絡、行為分擔，尚有未合，被告丁○○
    上訴意旨固無理由，惟該部分既有可議之處，無由維持，自應由本院撤銷改判。
    爰審酌被告丁○○已有前科紀錄，猶不知悔改，再犯本案，惡性非輕，並參酌其
    犯罪動機、手段、方法、對被害人產生之身心創傷及對社會治安產生之危害、犯
    罪所得、犯後態度及其他一切情狀，量處有期徒刑八年。被告等人作案用之玩具
    手槍三把、膠帶一捲、棒球帽二頂係被告等人所有供犯罪所用之物，雖不能證明
    已滅失，但因未扣案，且為避免日後執行困難，故不另為沒收之諭知。至扣案之
    行動電話五號雖分係被告等人所有，惟係被告犯後聯絡之工具，與其犯行無關，
    無用沒收，附此敘明。
四、公訴意旨另以：被告己○○、戊○○與庚○○、乙○○、丁○○共同基於意圖為
    自己不法之所有之犯意聯絡，由乙○○、庚○○先於九十一年間某日在不詳地點
    購買作案用之膠帶二捲、棒球帽三頂，並由被告己○○提供疑似玩具手槍三支，
    而共同將所購買之膠帶、棒球帽及玩具手槍放置於己○○所有之車號Ｂ六－一三
    三０號喜美牌自小客車上，預備供將來共同犯罪所用之物，嗣於九十一年十一月
    二日中午十二時許，渠等五人前往台北縣五股鄉○○路○段三十二巷四十三號己○○、丁○○、庚○○共同租屋處樓下，協議前往台北縣三峽山區偏僻之處所，
    尋找下手搶錢目標，而同日下午一、二時許，由丁○○駕駛車號Ｂ六－一三三０
    號自小客車附載乙○○、庚○○二人，戊○○則駕駛其所有車號二Ｇ－六二一二
    號三菱牌自小客車附載己○○駛共同前往台北縣三峽鎮○○○路附近人煙稀少之
    山區尋找目標，而先將上開二小客車停放在三層坪路四十六號附近，等待目標出
    現，嗣於同日下午四十三十分許丙○○駕駛自小客車附載其妻梁寒衣行經該山區
    往上山方向行駛，己○○即以台語稱：「搶這輛好嗎？」，丁○○、戊○○隨即
    分別駕駛其車尾隨丙○○車後行駛，見丙○○及其妻下車散步，渠等見機不可失
    ，往山上行駛至隱密處，為防止被指認強盜犯行，由庚○○、乙○○下車拆卸前
    揭喜美自小客車前後車牌，乙○○並以預藏之膠帶撕取黏貼在眼睛下方，庚○○
    、乙○○、丁○○再戴上預藏之棒球帽，渠等二車即駛往丙○○散步處方向行駛
    ，見丙○○已上車往下山方向行駛，丁○○、戊○○即駕車尾隨其後，於同日下
    午五時許，行經三層坪路四十六號前下山方向二十公尺轉灣處，丁○○即超過丙○○之車前，擋住丙○○車，戊○○即將其車停放在附近把風，由乙○○下車佯
    稱問路後，再返回喜美牌自小客車上取出預藏之疑似玩具手槍一支，持該疑似玩
    具手槍指向丙○○，喝令丙○○交出身上所有財物，丙○○表明係立法委員，乙○○仍脅迫稱：我不是你選區的，你應知情我要做啥，你配合一點，致使丙○○
    不能抗拒，而交付八千五百元，乙○○取款後即返回喜美牌車上與丁○○、庚○○會商，並告知所搶之人為立法委員，竟嫌所強盜之現金過少，渠等三人再下車
    ，各持疑似玩具手槍一支，共同指向丙○○，逼迫丙○○交出手機及小客車鑰匙
    ，致使丙○○不能抗拒，而交付其所有之ＭＯＴＯＲＯＬＡ３６８８型行動電話
    一支及車鑰匙一串，渠等猶嫌財物過少，再迫稱有無其他財物，丙○○稱無，渠
    等查看確無其他財物後即作罷，即由丁○○、戊○○駕車逃離現場，乙○○並電
    話通知己○○已搶得財物，己○○則告知乙○○前往台北縣林口鄉樂善寺會合等
    情，因認被告己○○、戊○○亦共犯刑法第三百三十條第一項加重強盜罪嫌。
五、按犯罪事實，應依證據認定之，無證據不得認定犯罪事實；又不能證明被告犯罪
    者，應諭知無罪之判決，刑事訴訟法第一百五十四條第二項、第三百零一條第一
    項分別定有明文。次按刑事訴訟法上所謂認定犯罪事實之證據，係指足以認定被
    告確有犯罪行為之積極證據而言，該項證據自須適合於被告犯罪事實之認定，始
    得採為斷罪資料；且認定不利於被告之事實，須依積極證據，苟積極證據不足為
    不利於被告事實之認定時，即應為有利於被告之認定，更不必有何有利之證據；
    如未能發現相當證據，或證據不足以證明，自不能以推測或擬制之方法，以為裁
    判之基礎。又刑事訴訟上證明之資料，無論其為直接或間接證據，均須達於通常
    一般之人均不致有所懷疑，而得確信其為真實之程度，始得據為有罪之認定，若
    其關於被告是否犯罪之證明未能達此程度，而有合理性懷疑之存在，致使無從形
    成有罪之確信，即不得遽為不利被告之認定，分別有最高法院二十九年上字第三
    一○五號、三十年上字第八一六號、四十年臺上字第八六號、七十六年臺上字第
    四九八六號判例可資參照。又告訴人之告訴，係以使被告受刑事訴追為目的，是
    其陳述是否與事實相符，仍應調查其他證據以資審認，最高法院五十二年台上字
    第一三００號判例可考；再按共同被告不利於己之陳述，固得採為其他共同被告
    犯罪之證據，惟此項不利之陳述，須無瑕疵可指，而就其他方面調查，又與事實
    相符，始得採為其他共同被告犯罪事實之認定，最高法院四十六台上字第四一九
    號亦著有判例。
六、公訴人認被告涉有上開犯嫌，無非以被害人丙○○、梁寒衣之指訴，及共同被告
    庚○○、乙○○、丁○○於偵訊中之供述，並以被告戊○○、己○○二人所辯矛
    盾，不足採信等，為其論據。訊據被告己○○、戊○○堅詞否認共同參與強盜犯
    行，被告己○○辯稱：當天確係去三峽玩，庚○○之供述虛偽，前後不一，通聯
    紀錄並無伊與乙○○聯絡之紀錄，原審所指之把風處，看不到實施強盜處，且電
    話亦不通，如何把風？是庚○○等三人臨時起意行搶等語；被告戊○○辯稱：當
    天確係去三峽玩，庚○○所言不實，他們搶時，伊並未在現場，庚○○叫我們先
    走，他們有事情要辦，講完後就和己○○下山，下山時走錯路調頭走回原路時，
    看見白色喜美車加速逃跑，離我大約一百公尺，看到被害人走過來，怕被誤會，
    趕緊又調頭，發現路是相通，就到龜山樂善寺了等語。
七、經查：
  (一)據共同被告庚○○固於警詢供稱：「當日十四時許我和乙○○、丁○○在己○○
    己○○再以電話通知戊○○來參加」、「在途中我們二車曾一起下車看風景，己○○看到一部休旅車開過，及開口說：「搶這一個好不好」，我們沒回答，（丙○○）休旅車慢慢開走，我們在下一處才行搶」、「是己○○提議行搶，我沒有
    槍，槍是己○○提供給乙○○、丁○○他們使用，平時槍都放在車上，是九○型
    黑色改造手槍」云云（見九十一年偵字第二二八六六號卷第二一至二三頁）；於
    偵查中供稱：「聊天時己○○稱去看風景，再看有無目標下手搶錢」、「戊○○
    知道車上有槍，他到三峽才知道我們要去搶錢，在我們還沒下手搶丙○○前知道
    我們在找目標搶錢」、「是己○○打電話約戊○○來共犯這案」云云（見同上卷
    第一○八頁以下）；核與共同被告乙○○於警詢供稱：「．．．至三峽三層坪山
    上，途中見立委丙○○夫婦穿著高尚遂起歹念．．．」、「是我與丁○○、庚○○達成共識要搶丙○○」等語（見同上卷第一七、一九頁）；於偵查中供稱：「
    本是去玩的，到現場看到對象才臨時提議的」、「當時是先看到立委與太太在散
    步，所以想搶他」、「準備要搶是三個人在車上達成共識」、「未到三峽現場前
    沒有準備要行搶的預備」等語（見同上卷第一一五、一一六頁），及共同被告丁○○於警詢供稱：「強盜是由綽號阿弟仔之庚○○提議行搶，並無特別選定任何
    目標，只是正好有一部廂型車經過，庚○○就說搶這一部好了」、「．．．我們
    兩部車原本在案發當天只要到三峽遊玩，行搶是庚○○臨時提議，我負責開車，
    由丙○○車後超車將他攔下．．．」（見同上卷第二五頁背面、第二六頁）、於
    偵查中供稱：「上山有看到他的車（指丙○○車），但還沒有行搶之念頭，等下
    山時看委員二人在散步，我們從旁經過，庚○○提議要行搶」（見同上卷第一二
    三頁背面）；彼等間就起意行搶之時間點供述已有不合。
  (二)參以前述乙○○、庚○○聯手將喜美牌自小客車前後車牌拆下置於後車箱，乙○○並以預藏之膠帶撕取黏貼在眼睛下方，庚○○、丁○○二人則戴上預藏之棒球
    帽後，及事後將強盜所得八千五百元，由乙○○分得二千五百元、丁○○、庚○○各分得三千元，被告己○○、戊○○二人行搶前既未拆除其車牌，亦未戴棒球
    帽、臉未黏貼膠帶，以防人指認，事後並未參與分贓之情，及共同被告庚○○於
    原審供稱：「當時行搶時，沒有先跟己○○說要行搶」、「是我自己跟乙○○、
    丁○○要去搶的，跟己○○、戊○○沒有關係」等語（見原審卷第三四、一二二
    頁），共同被告乙○○於原審供稱：「我們三人是有共識，因為當時有看到被害
    人夫妻他們走在路旁」、「當時我們看到被害人行走時，就決定行搶」，丁○○
    於原審供稱：「當時是庚○○提議行搶」各等語（見原審卷第三一、三三頁），
    足認本件強盜案係共同被告庚○○、丁○○、乙○○三人共同起意所為，是共同
    被告庚○○於警詢、偵查中所述：於聊天時己○○稱去看風景，再看有無目標下
    手搶錢，是己○○提議行搶云云，僅有其片面供述，並無其他證據足以證明其供
    述與事實相符，故該不利被告己○○、戊○○之供述，自不能採為認定被告己○○、戊○○之犯罪證據。
  (三)至共同被告庚○○、丁○○、乙○○三人於行搶時，被告己○○、戊○○二人是
    否在旁把風？依被害人丙○○固於警詢及偵查中指稱：「他們開車用喜美車堵住
    我，以問路為名，回去拿槍叫我把錢拿出來，．．．三菱車在旁把風」、「三菱
    車內之人沒下來，但車子有跟隨」（見九十一年他字第三五三七號卷第一○頁、
    九十一年偵字第二二八六六號卷第一○四頁背面）、「歹徒得手後立即上車，喜
    美車從下山方向逃逸，三菱車立即倒車迴轉往上山方向逃逸，當時我有往上坡方
    向走去看了一下，但車牌車號不詳」等情（見同上偵查卷第三四頁背面），惟參
    諸：
  1.據庚○○於偵查中陳稱：在看到被害人夫妻二人在散步，我們超過他的車，然後
    我們把喜美車牌拆下，然後三菱車先下山，我們再下山，就看被害人往三峽開，
    我們看他把車停在旁邊要先讓我們過，我們就超車在他前面，並擋在他車前（見
    同上偵查卷第一一一頁背面）、於原審陳稱：當我們下山行搶被害人時，戊○○
    車已開在我們前面，我們下車拆車牌折返回去行搶時，戊○○他們應該沒有再回
    來（見原審卷第三六頁）；丁○○於警詢時陳稱：做案前那一段時間是我們遊玩
    結束要回程時，三菱那部車跑前面，我們這部車（即喜美車）在後面，於偵查中
    陳稱：行搶時三菱車在前面，早就走了不可能在場各等語（見同上偵查卷第二六
    頁、第一二三頁背面、第一二五頁背面），於原審陳稱：我們要行搶時，戊○○
    車已開走了不在現場各等語（見原審卷第三二頁）；依庚○○、丁○○上揭所述
    ，於渠等行搶前，戊○○三菱車行駛在前先行下山，則於庚○○等三人行搶時，
    茍被害人有見及三菱車，理應停在喜美車之前，即應在下坡道，然依被害人上開
    所述，係在往上坡方向走而目擊三菱車倒車迴轉，顯見被害人被搶時三菱車係在
    其後方，始能於被害人被搶後往上坡方向走而目擊三菱車。
  2.再據證人即被害人被強盜後駕車自三層坪路與九份路口下來搭載被害人前往報案
    之林正智於警詢證稱：當時委員只稱有人持槍搶劫，沒說人數，是開三陽喜美車
    往三峽鎮○○路方向下山逃逸，立委知道有兩部車是因為我告知還有一部三菱銀
    色的車，他才知道當時後面還有一部車等語（見同上偵查卷第四０頁），益見被
    害人被強盜時，戊○○所駕之三菱車確係在被害人後方之上坡處，並與被害人於
    原審所繪現場圖所示相符（見原審卷第一六四頁）。
  3.又依被告戊○○於警詢及偵查中均供承：得知庚○○等三人要搶時，伊不願參與
    即載己○○從另一條路下山，因迷路而往回開，到在五十公尺前看到庚○○他們
    在前，即從另一條路回去等語（見同上偵查卷第二九、三○頁、一二○頁背面、
    一二一頁），並對照警員許銘輝所繪之現場周邊地圖（見原審卷第一六七頁），
    及參以被害人丙○○、證人林正智所述，可見被告戊○○三菱車先行下山即自九
    份路下山左轉竹崙路行駛，因覺路線有異，再往回沿三層坪路行駛，見及庚○○
    等人喜美車及被害人休旅車於前方五十公尺遠處，因戊○○之前已知庚○○三人
    欲行搶，渠不願參與，恐被誤認為共犯，因而再調頭往回走，並與證人林正智會
    車，適被害人被強盜後往上方走，見及三菱車調頭迴車，再攔下山之證人林正智
    車報案，是被告戊○○所辯下山時走錯路調頭走回原路時，看見白色喜美車加速
    逃跑，怕被誤會，趕緊又調頭，發現路是相通等情，核與事實相符，應堪採信。
    至共同被告庚○○、乙○○於偵查中所供搶被害人時，三菱車在旁邊云云（見同
    上偵查卷第一一二、一一七頁），核與事實不符，自不足採。
  4.本院履勘案發現場，依被害人所稱於按三層坪路四六號門鈴時，抬頭看前方十一
    點鐘方向，看到三菱車處，距被搶地點約一百二十至一百三十公尺（以轎車碼表
    測量），且係彎道，而該處之行動電話通訊情況經當場測試結果，中華電信手機
    收訊不穩，台灣大哥大手機無法收訊，經本院勘驗明確，有勘驗筆錄及照片在卷
    可稽（見本院卷一第二五三頁、本院卷二第一三頁），案發時被告戊○○三菱車
    既在喜美車後方灣道五十公尺遠處，且該處行動電話通訊狀況不良，焉能通風報
    信？顯難認有把風之情。是被害人丙○○指稱被告己○○、戊○○之車在旁把風
    一節，尚難採信。
  5.共同被告庚○○三人行搶時所持之玩具手槍，據庚○○於警詢供稱，槍是己○○
    提供給乙○○、丁○○使用，平時槍都放在車上，是九○型黑色改造手槍」云云
    （見同上偵查卷第二一至二三頁）；於偵查中改稱：「玩具槍是道具店買的」（
    見同上卷第一三三頁），於原審又改稱：車上之槍是丁○○朋友的，也應該是丁○○朋友放的」（見原審卷第三五頁），其前後所供已有不一，且與共同被告乙○○於警詢供稱：槍是庚○○在車內拿給伊及丁○○等語不符（見同上偵查卷第
    一八頁背面），而被告己○○亦堅詞否認該玩具槍為其所有，是共同被告庚○○
    於警詢所供玩具槍是己○○所有提供云云，並非有據，亦不能採為不利被告己○○、戊○○二人之認定。
  6.至卷內所附九十一年十一月二日十七時零九分以後之通聯資料，僅能證明共同被
    告庚○○三人行搶後，其等與被告己○○、戊○○二人間之通話紀錄，並不能證
    明被告己○○、戊○○二人有參與本件強盜之犯意聯絡及行為分擔，同不能採為
    不利被告己○○、戊○○二人之認定。
八、綜上所述，被告己○○、戊○○二人與共同被告庚○○三人之強盜犯行間，並無
    犯意聯絡及行為分擔，此外其他積極證據足以證明被告己○○、戊○○二人有強
    盜犯行，不能證明其等犯罪，原判決未為詳查勾稽，即對被告己○○、戊○○二
    人論罪科刑，自有不合，被告己○○、戊○○二人上訴意旨指摘原判決不當，為
    有理由，自應由本院撤銷其不利判決，改諭知被告己○○、戊○○二人均無罪。
據上論斷，應依刑事訴訟法第三百六十九條第一項前段、第三百六十四條、第三百零
一條第一項、第二百九十九條第一項前段，刑法第二十八條、第三百三十條第一項、
第四十七條判決如主文。
本案經檢察官鄭富銘到庭執行職務。
中　　　華　　　民　　　國　　九十三　　年　　　四　　　月　　　六　　　日
                              臺灣高等法院刑事第二十庭
                                  審判長法  官  洪  政  雄
                                        法  官  趙  功  恆
                                        法  官  李  春  地
右正本證明與原本無異。
如不服本判決，應於收受送達後十日內向本院提出上訴書狀，其未敘述上訴之理由者
並得於提起上訴後十日內向本院補提理由書（均須按他造當事人之人數附繕本）。
                                        書記官  柳  秋  月
中　　　華　　　民　　　國　　九十三　　年　　　四　　　月　　　六　　　日
附錄：本案論罪科刑法條全文
中華民國刑法第三百三十條第一項
犯強盜罪而有第三百二十一條第一項各款情形之一者，處七年以上有期徒刑。
